臺灣宜蘭地方法院行政訴訟判決
111年度交字第44號
原      告  林月琴  
被      告  交通部公路總局臺北區監理所

代  表  人  黃鈴婷  
上列當事人間交通裁決事件，原告不服被告民國111年6月6日北
監宜裁字第43-ZIA145518號違反道路交通管理事件裁決書，提起
行政訴訟，本院判決如下：
    主  文
原告之訴駁回。
訴訟費用新臺幣參佰元由原告負擔。
    事實及理由
一、程序事項：
㈠、本件原告起訴時，被告代表人原為梁郭國，嗣於訴訟進行中
    變更為黃鈴婷，經被告變更後之代表人具狀聲明承受訴訟，
    核無不合，應予准許。
㈡、本件係因原告不服被告民國111年6月6日北監宜裁字第43-ZIA
    000000號違反道路交通管理事件裁決書（下稱原處分）裁處
    罰鍰新臺幣（下同）3,000元，並記違規點數1點，提起行政
    訴訟，經核屬行政訴訟法第237條之1第1項第1款規定之交通
    裁決事件，爰依同法第237條之7規定，不經言詞辯論，逕為
    判決。
二、事實概要：
　　緣原告於附表所示之違規時間及違規地點，駕駛其所有車牌
    號碼000-0000號自用小客貨車（下稱系爭車輛），為民眾於
    111年4月1日檢具影像資料向警察機關檢舉系爭車輛有附表
    編號1、2所示舉發違規事實，分別經附表所示之原舉發單位
    於附表所示填單日期填製如附表所示舉發違反道路交通管理
    事件通知單（下稱舉發通知單）予以舉發，並記載如附表所
    示應到案日期，移送被告處理。原告於111年5月11日提出陳
    述意見，嗣經被告函請舉發機關協助查明事實後，仍認定原
    告有上開違規事實，爰分別依附表舉發違反法條之規定，分
    別以附表編號1、2所示處分裁處原告如附表處罰主文所示。
    原告不服附表編號2所示之處分（即原處分），遂提起本件
    行政訴訟。
三、原告起訴意旨略以：附表編號1所示之處分（下稱前處分）
    及原處分之違規事實均為駕駛小客車變換車道未依規定使用
    方向燈，而前處分及原處分之違規地點相距不到6公里，且
    皆不在隧道內，又違規時間相隔未達6分鐘，應屬同一違規
    行為，一事不二罰，不得連續舉發，原處分顯有錯誤。並聲
    明：原處分撤銷。
四、被告答辯略以：原告係分別違反道路交通管理處罰條例第33
    條第1項第4款「行駛高速公路未依規定變換車道」及第42條
    「汽車駕駛人未依規定使用方向燈」之規定，顯非道路交通
    管理處罰條例第85條之1所規定不得連續舉發之情形，舉發
    機關分別依法舉發應無違誤。是原告確分別有如附表所示之
    舉發違規事實，被告分別依前揭規定，以附表編號1所示前
    處分裁處原告罰鍰1,200元，並以附表編號2所示原處分裁處
    原告罰鍰3,000元，並記違規點數1點，應無違誤。並聲明：
    原告之訴駁回。
五、本院之判斷：
㈠、按「汽車行駛於高速公路、快速公路或設站管制之道路，不
    遵使用限制、禁止、行車管制及管理事項之管制規則而有下
    列行為者，處汽車駕駛人新臺幣三千元以上六千元以下罰鍰
    ：四、未依規定變換車道」、「汽車駕駛人，不依規定使用
    燈光者，處新臺幣一千二百元以上三千六百元以下罰鍰」、
    「違反本條例之同一行為，依第七條之二逕行舉發後，有下
    列之情形，得連續舉發：一、逕行舉發汽車行車速度超過規
    定之最高速限或低於規定之最低速度或有違反第三十三條第
    一項、第二項之情形，其違規地點相距六公里以上、違規時
    間相隔六分鐘以上或行駛經過一個路口以上。但其違規地點
    在隧道內者，不在此限」，「民眾依第一項規定檢舉同一輛
    汽車二以上違反本條例同一規定之行為，其違規時間相隔未
    逾六分鐘及行駛未經過一個路口以上，公路主管或警察機關
    以舉發一次為限」， 道路交通管理處罰條例（下稱處罰條
    例）第33條第1項第4款、第42條、第85條之1第2項第1款、
    第7條之1第3項定有明文。
㈡、原告駕駛系爭車輛分別於附表所示之違規時間及違規地點，
    因分別有附表所示舉發違規事實，為民眾於111年4月1日檢
    具影像資料向警察機關提出檢舉，分別經附表所示之原舉發
    單位查證屬實後，於附表所示填單日期填製如附表所示之舉
    發通知單予以舉發，分別記載如附表所示應到案日期，並移
    送被告處理。原告於111年5月11日提出陳述意見，嗣經被告
    函請舉發機關協助查明事實後，認定原告有上開違規事實，
    分別依附表舉發違反法條之規定，分別以附表編號1、2所示
    處分裁處原告如附表處罰主文所示等情，有舉發通知單（本
    院卷第55、57頁）、檢舉違規案件明細（本院卷第47頁）、
    交通違規案件陳述書（本院卷第53頁）、汽車車籍查詢（本
    院卷第89頁）、附表編號1所示前處分（本院卷第17頁）、
    附表編號2所示原處分暨送達證書（本院卷第71、73頁）及
    採證影像光碟（本院卷第31頁）可參。原告對如附表編號1
    、2之違規事實復未爭執，是此部分之事實自堪認定。
㈢、原告既有如附表編號1、2所示之違規行為，分別由前處分依
    處罰條例第42條「汽車駕駛人未依規定使用方向燈」、原處
    分依處罰條例第33條第1項第4款「行駛高速公路未依規定變
    換車道」之規定裁罰，雖原告之行為均為變換車道未使用方
    向燈，然違反之規定既有不同，且違規地點分別係在一般道
    路、高速公路，對處罰條例所欲保障之用路安全法益亦有不
    同，是原告於附表編號1、2所示之舉發違規事實，非屬處罰
    條例第85條之1第2項第1款之「同一行為」，亦非處罰條例
    第7條之1第3項之「同一規定之行為」，從而被告為如附表
    編號1、2之裁罰，並未違反上開條文不得連續舉發之規定。
    原告上開主張，尚難可採。
六、綜上所述，原告既有如附表編號2所示之違規行為明確，被
    告援引處罰條例第33條第1項第4款「行駛高速公路未依規定
    變換車道」之規定裁罰3,000元，並記違規點數1點，核無違
    誤。原告請求撤銷原處分，為無理由，應予駁回。　　　
七、本件判決基礎已臻明確，兩造其餘之攻擊防禦方法及訴訟資
    料經本院斟酌後，核與判決結果不生影響，故無一一論述之
    必要，併予敘明。
八、本件第一審裁判費為300元，應由原告負擔，爰確定其費用
    額如上。
九、據上論結，本件原告之訴為無理由，依行政訴訟法第237條
    之7、第237條之8第1項、第98條第1項前段，判決如主文。
中　　華　　民　　國　　111 　年　　11　　月　　17　　日
                  行政訴訟庭　法　官　謝佩玲
以上正本係照原本作成。
如不服本判決，應於判決送達後20日內，向本院提出上訴狀並表
明上訴理由（原判決所違背之法令及其具體內容或依訴訟資料可
認為原判決有違背法令之具體事實），其未載明上訴理由者，應
於提出上訴後20日內向本院補提理由書（上訴狀及上訴理由書均
須按他造人數附繕本，如未按期補提上訴理由書，則逕予駁回上
訴），並應繳納上訴裁判費新臺幣750元。
中　　華　　民　　國　　111 　年　　11　　月　　18　　日
                              書記官　葉瑩庭
附表：
編號 舉發違規事實  舉發違反道路交通管理事件通知單 違反道路交通管理事件裁決書  ①違規時間（民國） ③違規地點 ①舉發違規事實 ②舉發違反法條（道路交通管理處罰條例） ①原舉發單位 ②原舉發通知單單號 ③填單日期 ④應到案日期 ①裁決日期 ②裁決書字號 ③處罰主文（新臺幣）  1 ①111年3月30日下午6時48分 ②新北市汐止區新台五路1段（近南港交流道路口） ①汽車駕駛人未依規定使用方向燈 ②第42條 ①新北市政府警察局 ②新北市警交大字第CS0000000號 ③111年4月18日 ④111年6月2日 ①111年6月6日 ②北監宜裁字第43-CS0000000號（前處分） ③罰鍰1,200元 2 ①111年3月30日下午6時49分 ②國道3號南向13.5公里 ①行駛高速公路未依規定變換車道 ②第33條第1項第4款 ①內政部警政署國道公路警察局 ②國道警交字第ZIA145518號 ③111年5月5日 ④111年6月19日 ①110年6月6日 ②北監宜裁字第43-ZIA145518號（原處分） ③罰鍰3,000元，並記違規點數1點